臺灣宜蘭地方法院交通事件裁定　　　　 100年度交聲字第214號
移送機關　　交通部公路總局臺北區監理所宜蘭監理站
異　議　人　林文明
即受處分人
上列受處分人因違反道路交通管理處罰條例案件，對於交通部公
路總局臺北區監理所宜蘭監理站於中華民國100年8月12日所為之
宜監字第裁43-Q00000000號處分（原處分案號：宜警交字第Q000
00000號），聲明異議，本院裁定如下：
    主  文
異議駁回。
    理  由
一、按汽車駕駛人，行經有燈光號誌管制之交岔路口闖紅燈者，
    處新臺幣（下同）1,800元以上5,400元以下罰鍰，並記違規
    點數3 點；又汽車駕駛人，駕駛執照逾有效期間仍駕車者，
    處1,800元以上3,600元以下罰鍰，並禁止其駕駛，駕駛執照
    並應扣繳之，道路交通管理處罰條例第53條第1項、第22 條
    第1項第7款、第2項、第63條第1項第3款分別定有明文。
二、本件異議人即受處分人林文明前於民國99年12月7日上午11
    時25分許，騎乘車牌號碼518—JBL號重型機車，在宜蘭縣羅
    東鎮○○路與東宜二路路口處因「1、闖紅燈；2、領有自小
    客車駕駛執照駕駛普通重機車」違規，經宜蘭縣政府警察局
    羅東分局以宜警交字第Q00000000號舉發違反道路交通管理
    事件通知單舉發之，嗣異議人向原處分機關提出申訴，經原
    處分機關調查結果，改以異議人闖紅燈、持逾期駕駛執照駕
    車之違規行為，依前揭道路交通管理處罰條例第53條第1項
    、第22條第1項第7款、第2項、第63條第1項第3款之規定，
    裁處異議人罰鍰5,000元，記違規點數3點、駕駛執照並應扣
    繳之。
三、異議意旨略以：警察機關以其領有自小客車駕駛執照而駕駛
    普通重型機車為由，開單舉發，惟異議人認其確領有重型機
    車駕駛執照，是以當場拒絕簽收舉發通知單，嗣經異議人至
    宜蘭監理站查詢確認，其本人亦確實考有普通重型機車駕駛
    執照，是原處分機關之裁罰處分顯有不當，爰依法聲明異議
    云云。
四、經查：
(一)、異議人林文明前於99年12月7日上午11時25 分許，因駕駛車
    牌號碼518—JBL號重型機車，在宜蘭縣羅東鎮○○路與東宜
    二路路口處，因「1、闖紅燈；2、領有自小客車駕駛執照駕
    駛普通重型機車」之違規，經警開單舉發（舉發通知單號碼
    ：宜警交字第Q00000000 號），其中「闖紅燈部分」，業經
    異議人坦承違規不諱，而「領有自小客車駕駛執照駕駛普通
    重型機車部分」，經異議人表示不服，並向交通部公路總局
    臺北區監理所宜蘭監理站（下稱宜蘭監理站）提出申訴，經
    宜蘭監理站查詢後，發現異議人之重型機車駕駛執照係於63
    年6月5日考領，於66年12月13日辦理損壞補照，迄今均尚未
    辦理換照等情，有交通部公路總局臺北區監理所宜蘭監理站
    中華民國100年7月27日北監宜四字第1002008795號函暨所附
    之重型機器腳踏車駕駛執照登記申請書（含背面駕駛人動態
    登記欄）一份在卷可稽，是原處分機關宜蘭監理站改依道路
    交通管理處罰條例第53條第1項、第22條第1項7 款規定裁罰
    ，顯係依法為之，此外，並有宜蘭縣政府警察局舉發違反道
    路交通管理事件宜警交字第Q00000000 號通知單、交通部公
    路總局臺北區監理所宜蘭監理站宜監字第裁43-Q00000000號
    違反道路交通管理事件裁決書附卷可參，從而，異議人於99
    年12月7日上午11時25 分許，確有闖紅燈及駕駛執照逾有效
    期間仍駕車之違規情形自明。
(二)、至異議人主張其確領有重型機車駕駛執照，當日開單舉發之
    員警認其為無照駕駛顯有錯誤，且經其向宜蘭監理站查詢結
    果，亦屬領有駕駛執照屬實，宜蘭監理站仍對之裁處罰鍰及
    扣繳駕駛執照處分，顯有疏失云云。惟異議人係經考試合格
    領有重型機車駕駛執照之人，其對於駕駛執照有一定之使用
    期限，且須定期換照之規定，當知之甚稔，無法諉為不知，
    且其駕駛執照早於66年間因損壞辦理換照，迄今均未辦理補
    照一節，亦有宜蘭監理站上揭函及所附重型機器腳踏車駕駛
    執照登記申請書（含背面駕駛人動態登記欄）等資料附卷可
    參，從而，其駕駛執照逾期未換照，應屬可歸責於異議人自
    己之事由；況行政機關為求行政行為之正確性，本得依職權
    變更據以裁罰之法條，又雖本件異議人於員警開單舉發當日
    ，因認其確領有重型機車駕駛執照而拒簽、拒收上開舉發通
    知單，惟舉發員警已於舉發通知單上記明事由並當場告知異
    議人應到案之時間及處所，有上開舉發違反道路交通管理事
    件通知單1 紙在卷可參，依違反道路交通管理事件統一裁罰
    基準及處理細則第11條第1項第1款規定，視為已收受，是本
    件異議人已於99年12月7 日合法收受舉發通知單，則原處分
    機關以異議人逾越應到案期限60日以上繳納罰鍰，或逕行裁
    決處罰，就「闖紅燈部分」裁罰2,700元，就「持逾期駕駛
    執照駕車部分」，裁罰2,300元，亦無何違法或不當之處，
    異議人上揭主張均無理由。
五、綜上所述，異議人確有於上開時地，駕駛重型機車行經有燈
    光號誌管制之交岔路口闖紅燈及駕駛執照逾有效期間仍駕車
    之違規情事，原處分機關即宜蘭監理站對異議人之前揭違規
    行為，依道路交通管理處罰條例第53條第1項、第22條第1項
    第7款、第2項並依同條例第63條第1項之規定，裁處罰鍰5,0
    00元，記違規點數3 點並扣繳駕駛執照之處分，核無違法及
    不當。本件異議人聲明異議為無理由，應予駁回。
六、據上論斷，應依道路交通案件處理辦法第19條，裁定如主文
    。
中    華    民    國    100    年    10   月    21    日
                  交通法庭法  官  卓怡君
以上正本證明與原本無異。
如不服本裁定，應於裁定送達後5日內，向本院提出抗告狀。（
應附繕本）
                          書記官  林怡君
中    華    民    國   100    年    10    月    21    日